臺灣臺北地方法院刑事判決　　　　　　　　　　　　　 九十三年度交訴字第七三號
　　　公　訴　人　臺灣臺北地方法院檢察署檢察官
　　　被　　　告　乙○○
右被告因傷害案件，經檢察官聲請以簡易判決處刑（九十三年度偵字第五七四號），
，本院認為不適宜，改用通常訴訟程序，經訊問被告後，被告坦承犯行，為有罪之陳
述，經合議庭裁定改行簡式審判程序，茲判決如左：
    主  文
乙○○從事業務之人，因業務上之過失致人於死，處有期徒刑陸月，如易科罰金，以
參佰元折算壹日。緩刑貳年。
    事  實
一、乙○○為「日日興股份有限公司」（下稱日日興公司）之送貨員，為從事駕駛業
    務之人。於民國九十三年三月十五日下午四時五十分，駕駛日日興公司所有之車
    號九Ｋ－二五七九號營業用小貨車沿台北市○○街南向北方向第一車道行駛，行
    至昆明街與開封街口左轉欲沿開封街往西行駛時，應注意汽車行駛時，駕駛人應
    注意車前狀況，並隨時採取必要之安全措施，而依當時情形，天氣晴朗、光線充
    足、路面乾燥無缺陷且無其他障礙物、又無其他不能注意之情事，竟疏未注意，
    致其前車頭撞及由開封街二段四三號前北向南方向行走正穿越開封街之行人黃蔣
    阿丹，使黃蔣阿丹因車禍致胸腹鈍性傷，胸肋骨全斷，而出血性休克，送醫不治
    後死亡。乙○○於肇事後未被有偵查犯罪職權之機關或公務員發覺前，即主動報
    警處理，並於臺北市政府警察局萬華分局交通分隊警員前往現場時，當場承認其
    為肇事人而自首接受裁判。
二、案經告訴人甲○○告訴及台北市政府警察局萬華分局報告福建金門地方法院檢察
    署檢察官偵查，並聲請簡易判決處刑，本院認為不適宜，改用通常訴訟程序，經
    訊問後，被告為有罪之陳述，經本院合議庭裁定以簡式審判程序審理。
    理      由
一、右揭犯罪事實，業據被告乙○○於偵查及本院審理時坦承不諱，核與告訴人甲○
    ○及證人鄒瓊惜、李木山、劉昌傑於偵查時指述之情節大致相符，並有台北市政
    府警察大隊交通事故分析研判表、道路交通事故現場圖、補充資料表、調查筆錄
    、道路交通事故調查表（一）（二）、號誌運作情形表、肇事人自首情形紀錄表
    及現場照片在卷足憑，被害人黃蔣阿丹確係因本件事故受有如事實欄所載之傷害
    ，於送醫不治死亡，亦經臺灣臺北地方法院檢察署檢察官督同法醫師相驗無訛，
    有驗斷書、勘驗筆錄、相驗屍體證明書及相驗照片在卷足憑。本件事故係因被告
    在市區道路行駛，未注意車前狀況，導致撞及被害人，堪予認定，被告對本件事
    故之肇致顯有過失。又被告之過失行為與被害人之死亡結果間，具相當因果關係
    ，被告犯行明確，堪以認定。
二、被告自承其為日日興股份有限公司之送貨員，以駕車載貨為業，係從事駕駛業務
    之人，其因駕駛過失致被害人死亡，亦如前述。核被告所為，係犯刑法第二百七
    十六條第二項業務過失致人於死罪。又被告於肇事後未被有偵查犯罪職權之機關
    或公務員發覺前，即主動向據報到場處理之臺北市政府警察局萬華分局交通分隊
    警員坦承肇事，有警製自首調查表附卷可參，為對於未發覺之罪自首而接受裁判
    ，應依刑法第六十二條前段規定減輕其刑。另本件車禍發生時，被害人是否行走
    於行人穿越道？經查：依道路交通事故現場圖，被告小貨車與被害人之撞擊點，
    顯非在行人穿越道上，僅是靠近行人穿越道附近，又撞擊後因煞車又拖行一段距
    離，此與證人李木山於警訊時即案發後印象最清晰時所述相同：「（問：被撞的
    老婦人當時過馬路時，有無走在行人穿越道上？）答：我當時與該婦人正好對面
    ，我看見她被撞時係走在距離行人穿越道（開封街往西）約有一公尺。」等語，
    ，雖證人李木山於偵訊中改稱被害人行走於斑馬線上，惟本院比照車禍發生當時
    之撞擊點，及最後車輛靜止、被害人倒地所在地以觀，認證人先前之陳述可信，
    亦與道路交通事故現場圖相符，被害人當時並非行走於行人穿越道上應堪認定，
    是被告亦無道路交通管理處罰條例第八十六條第一項之加重事由。爰審酌被告犯
    後態度良好，惟造成被害人死亡，但迅速與告訴人達成和解，並經告訴人表示不
    予追究，願意給被告自新的機會等一切情狀，量處如主文所示之刑，並諭知易科
    罰金之折算標準。復查被告未曾受有期徒刑以上刑之宣告，有臺灣高等法院被告
    全國前案紀錄表在卷可查，此次一時不慎誤罹罪章，經此偵審之教訓後，當能知
    所警惕而無再犯之虞，本院認前開對其等所宣告之刑，以暫不執行為適當，併諭
    知緩刑二年，以啟自新。
據上論斷，應依刑事訴訟法第四百五十二條、第二百七十三條之一第一項、第二百九
十九條第一項前段，第二百七十六條第二項、刑法第六十二條前段、第四十一條第一
項前段、第七十四條第一款，罰金罰鍰提高標準條例第一條前段、第二條，判決如主
文。
本案經檢察官陳舒宜到庭執行職務。
中　　　華　　　民　　　國　　  九十三　　 年　　十一　　月　　 十二　　日
                            臺灣臺北地方法院刑事第九庭
                                          法  官 葉珊谷
右正本證明與原本無異。
如不服本判決，應於判決送達後十日內向本院提出上訴狀（應抄附繕本）。告訴人或
被害人如對於本判決不服者，應具備理由請求檢察官上訴，其上訴期間之計算係以檢
察官收受判決正本之日期為準。
                                          書記官 顏淑華
中　　　華　　　民　　　國　　九十三　　年　　 十一 　　月　　 十二 　　日
附錄本案論罪科刑法條
中華民國刑法第二百七十六條
(過失致死罪)
因過失致人於死者，處二年以下有期徒刑、拘役或二千元以下罰金。
從事業務之人，因業務上之過失犯前項之罪者，處五年以下有期徒刑或拘
役，得併科三千元以下罰金。
